# 在建项目试运行前的产生的费用资本化或者费用化的问题

提问人：JXCY_ZDP 时间：2018-01-02 20:42:31
各位大师，某公司投资设立一生产企业，EPCM方式建造工程项目， 2017 年 12 月开始试运行。 2017 年 3 月招聘了生产运营人员，进行了操作、安全等的培训。 企业会计准则明确规定，试车试生产的费用，做为在建工程入账，取得的收入，冲减在建工程成本。 在2017 年3-11月的 9 个月期间发生的人员薪酬和培训相关费用，是否属于试车费用？是否属于建造该项资产达到预定可使用状态前所发生的必要支出构成？是否可以全额计入在建工程、还是部分计入在建工程、还是完成不能资本化？ 如果不计入在建工程，一次性计入管理费用，我的理解算是生产制造转出的停工损失吗？否则，在报表的同比口径，比较难以解释其金额的列示？
请各位高手帮忙答疑解惑，谢谢！

回答人：chenyiwei
在 2017 年3-11月的 9 个月期间发生的人员薪酬和培训相关费用，不可资本化，应在发生时直接费用化处理。可参考：《瑞华研究2010 ～ 2016 汇编》之“问题5-2-6（生产人员培训及提前进厂费用是属于经营活动还是投资活动）”。